# 请教陈版-固定资产入账

提问人：manyoushijie 时间：2017-05-16 09:43:36
请教陈版，现在遇到一个问题：公司五年前由个人处购买一处房产和土地，公司财务处理时均作为固定资产核算；现往以前年度追无任何证据可以确认当时购买房屋和土地分别多少钱？追溯调整的话房屋和土地价值怎么确认？

回答人：chenyiwei
如果房屋和土地是一个整体，难以分开计量其价值的，也可以将总价作为一个整体计入房屋建筑物成本，在房屋建筑物的使用寿命内计提折旧，不单独将土地价值确认为无形资产。